【裁判字號】    95,訴,323
【裁判日期】    950831
【裁判案由】    毒品危害防制條例
【裁判全文】
臺灣宜蘭地方法院刑事判決               95年度訴字第323號
    公  訴  人  臺灣宜蘭地方法院檢察署檢察官
    被      告  甲○○
上列被告因違反毒品危害防制條例案件，經檢察官提起公訴（九
十五年度毒偵字第七一七號），本院合議庭裁定由受命法官獨任
進行簡式審判程序，爰不經通常程序判決如下：
    主  文
甲○○施用第一級毒品，累犯，處有期徒刑拾壹月。
    事  實
一、甲○○前因施用毒品案件，經本院依臺灣宜蘭地方法院檢察
    署檢察官之聲請，裁定送觀察、勒戒後，認無繼續施用毒品
    之傾向，而於民國八十九年五月二十四日觀察、勒戒執行完
    畢出所，並由該署檢察官於同年月二十七日以八十九年度毒
    偵第七九五號為不起訴處分。詎其又因施用第一級毒品海洛
    因（下稱海洛因）之案件，經本院再依該署檢察官之聲請，
    裁定送觀察、勒戒後，認有繼續施用毒品之傾向後，復依該
    署檢察官之聲請裁定令其入戒治處所施以強制戒治，並據該
    署檢察官提起之公訴，以九十年度訴字第二一六號判處有期
    徒刑十月確定，九十五年一月二十五日縮刑期滿，翌日（即
    同年月二十六日）執行完畢出監。然其仍不知悛悔，又於九
    十五年六月三十日某時許，在其位於宜蘭縣羅東鎮○○路○
    段四十五號住處房間內，施用海洛因一次。嗣於同年七月一
    日二十三時三十分許，經警通知定期調驗採尿送鑑後，得悉
    上情。
二、案經宜蘭縣警察局羅東分局報告臺灣宜蘭地方法院檢察署檢
    察官偵查起訴。
    理  由
一、上開事實，業據被告甲○○到庭供認不諱，復有慈濟大學濫
    用藥物檢驗中心所出具，呈嗎啡陽性反應之檢驗總表一份在
    卷可稽，堪認其自白確與真實相符，顯可採憑。又被告前因
    施用毒品案件，經本院依臺灣宜蘭地方法院檢察署檢察官之
    聲請，裁定送觀察、勒戒後，認無繼續施用毒品之傾向，而
    於八十九年五月二十四日觀察、勒戒執行完畢出所，並由該
    署檢察官於同年月二十七日以八十九年度毒偵第七九五號為
    不起訴處分。詎其又因施用海洛因之案件，經本院再依該署
    檢察官之聲請，裁定送觀察、勒戒後，認有繼續施用毒品之
    傾向，而復依該署檢察官之聲請裁定令其入戒治處所施以強
    制戒治，並據該署檢察官提起之公訴，以九十年度訴字第二
    一六號判處有期徒刑十月確定，九十五年一月二十五日縮刑
    期滿，翌日（即同年月二十六日）執行完畢出監等情，則有
    臺灣高等法院被告全國前案紀錄表存卷足考。本件事證已臻
    明確，被告犯行洵堪認定，應予依法論科。
二、被告甲○○行為後，刑法及刑法施行法業於九十四年二月二
    日經總統以華總一義字第０九四０００一四九０一號令修正
    公布，並於九十五年七月一日施行（下稱修正後刑法），是
    參酌最高法院九十五年五月二十三日刑事庭第八次會議決議
    ，修正後刑法第二條第一項之規定，係規範行為後法律變更
    所生新舊法律比較適用之準據法，於修正後刑法施行後，應
    適用修正後刑法第二條第一項之規定，為「從舊從輕」之比
    較。另於比較時應就罪刑有關之共犯、未遂犯、想像競合犯
    、牽連犯、連續犯、結合犯，以及累犯加重、自首減輕暨其
    他法定加減原因（如身分加減）與加減比例等一切情形，本
    於統一性及整體性原則，綜其全部罪刑之結果而為比較，亦
    即本案涉及法律變更之部分，經附表所示比較修正前後刑法
    之相關規定結果後，因修正後刑法較有利於被告，爰依修正
    後刑法第二條第一項但書之規定，適用修正後刑法，合先敘
    明。核被告甲○○之所為，係犯毒品危害防制條例第十條第
    一項之施用第一級毒品罪。其施用前持有海洛因之低度行為
    ，已為施用之高度行為所吸收，不另論罪。末查，被告甲○
    ○前因施用海洛因之案件，經本院判處有期徒刑十月，於九
    十五年一月二十五日縮刑期滿，翌日（即同年月二十六日）
    執行完畢出監之事實，已詳前述，復據被告自承屬實，茲於
    徒刑執行完畢後五年內，故意再犯本件有期徒刑以上之罪，
    應依修正後刑法第四十七條第一項之規定予以加重其刑。審
    酌被告歷經觀察、勒戒及強制戒治之戒毒程序與刑法之科處
    及執行後，猶未能確實戒除毒害，仍有吸毒抵癮之舉，本應
    對之科處較長刑期俾利隔離戒毒，惟念其坦承犯行，態度尚
    佳，再參酌其犯罪動機、目的、手段及造成社會潛在侵害程
    度等一切情狀，爰酌情量處如主文所示之刑，以資警懲。
據上論斷，應依刑事訴訟法第二百七十三條之一第一項、第二百
九十九條第一項前段，毒品危害防制條例第十條第一項，刑法第
十一條前段、第二條第一項但書、第四十七條第一項，判決如主
文。
本案經檢察官賴慶祥到庭執行職務
中    華    民    國    95    年    8     月    31    日
                  刑事第二庭法  官  陳嘉年
以上正本證明與原本無異。
如不服本判決應於收受本判決後10日內向本院提出上訴書狀，其
未敘述上訴理由者，並得於提起上訴後10日內向本院補提理由書
狀(均須按他造當事人之人數附繕本)「切勿逕送上級法院」。
                            書記官  林嘉萍
中    華    民    國    95    年    8     月    31    日
附錄本案論罪科刑法條全文
毒品危害防制條例第十條第一項
施用第一級毒品者，處六月以上五年以下有期徒刑。
附表
┌───┬───────┬────────┬──────┐
│比較  │修正前刑法    │修正後刑法      │依從舊從輕原│
│法條  │              │                │則之比較結果│
├───┼───────┼────────┼──────┤
│刑法第│受有期徒刑之執│（第一項）受徒刑│修正後刑法已│
│四十七│行完畢，或受無│之執行完畢，或一│排除過失犯構│
│條    │期徒刑或有期徒│部之執行而赦免後│成累犯之規定│
│      │刑一部之執行而│，五年以內故意再│，較有利於被│
│      │赦免後，五年以│犯有期徒刑以上之│告          │
│      │內再犯有期徒刑│罪者，為累犯，加│            │
│      │以上之罪者，為│重本刑至二分之一│            │
│      │累犯，加重本刑│                │            │
│      │至二分之一    │                │            │
└───┴───────┴────────┴──────┘


司法院資訊處製作；財團法人民間司法改革基金會備份。
